臺灣桃園地方法院刑事判決　　　　　　　　　　　　　九十三年度訴字第七二九號
　　公　訴　人　臺灣桃園地方法院檢察署檢察官
　　被　　　告　甲○○　男　三.
　　選任辯護人　石麗卿律師
　　被　　　告　丁○○　男　四.
　　選任辯護人　李進成律師
　　　　　　　　黃勝文律師
右列被告等因偽造文書等案件，經檢察官提起公訴（九十一年度偵字第一一四二○號
、第一五五三六號、九十三年度偵緝字第二六二號），本院判決如左：
    主  文
甲○○、丁○○均無罪。
    理  由
一、公訴意旨略以：被告乙○○（本院通緝中）係添晟科技企業有限公司（下稱添晟
    公司）股東；被告丁○○係高峰股份有限公司（下稱高峰公司）之採購課長；被
    告甲○○係捷芮國際有限公司（下稱捷芮公司）負責人。被告乙○○基於意圖為
    自己不法所有之犯意，於民國九十年十一月初，向江澧實業股份有限公司（下稱
    江澧公司）告稱其與高峰公司關係良好，可代為取得採購訂單等語，致江澧公司
    信以為真，而委任被告乙○○為處理與高峰公司採購業務之專案經理。詎料被告
    乙○○、丁○○、甲○○基於共同意圖為自己不法所有之犯意聯絡，於九十年十
    一月間，由被告乙○○向江澧公司訛稱高峰公司欲訂購二千臺ＶＣＤ全功能影音
    光碟機，並於九十年十一月三日交付偽造之「高峰股份有限公司ＶＣＤ　ＰＬＡ
    ＹＥＲ，ＪＩＮＧＯ　九六○○訂貨單」以資確認，江澧公司不疑有他，乃由被
    告丁○○之介紹，與被告甲○○訂立買賣合約書，約定由捷芮公司出售ＶＣＤ全
    功能影音光碟機二千臺予江澧公司，每臺價格為新臺幣（下同）一千二百五十元
    ，共計二百五十萬元。簽約當日江澧公司並依約給付三成訂金共七十五萬元予捷
    芮公司，被告丁○○、甲○○、乙○○明知上開光碟機並未出貨予高峰公司，竟
    共同偽造高峰公司驗收單及統一發票，謊稱上開貨品已全數出貨，交由高峰公司
    驗收完畢，而於九十年十二月四日，持其等偽造之高峰公司驗收單及統一發票，
    向江澧公司請領其餘百分之七十即一百七十五萬元之買賣價金，江澧公司檢視後
    不疑有他乃隨即開立等額支票給付之，嗣向高峰公司請款時，才發現該收貨憑據
    係屬偽造，高峰公司並未收受上開二千臺之光碟機，江澧公司始知受騙，因認被
    告甲○○、丁○○共同涉犯刑法第三百三十九條第一項之詐欺罪及同法第二百十
    六條、第二百十條之行使偽造私文書罪嫌。
二、按犯罪事實應依證據認定之，無證據不得認定其犯罪事實，又不能證明被告犯罪
    者，應諭知無罪之判決，刑事訴訟法第一百五十四條第二項、第三百零一條第一
    項定有明文。又按事實之認定，應憑證據，如未能發現相當證據，或證據不足以
    證明，自不能以推測或擬制之方法，以為裁判基礎；在訴訟上用以證明事實之證
    據，須於通常一般之人均不致於有所懷疑，而得確信其為真實之程度者，始得據
    以為有罪之認定，倘其證明尚未達到此一程度，而有合理之懷疑性存在，致使無
    從為有罪之確信時，即應為無罪之判決，最高法院四十年臺上字第八六號、七十
    六年臺上字第四九八六號分別著有判例。
三、(一)公訴意旨認被告甲○○、丁○○涉犯上開罪名，無非以江澧公司與捷芮公司買
　    賣合約書、高峰公司ＪＩＮＧＯ五○○○、九六○○訂貨單影本（即他字卷第
      三三頁廠商名稱為江澧公司、ＪＩＮＧＯ九六○○型號一千台訂貨單與第三五
      頁廠商名稱為江澧公司、ＪＩＮＧＯ五○○○型號一千台訂貨單）、高峰公司
      ＪＩＮＧＯ五○○○型號及ＪＩＮＧＯ九六○○型號驗收單二紙（即他字卷第
      七頁廠商名稱為江澧公司、ＪＩＮＧＯ九六○○型號一千台驗收單與第八頁廠
      商名稱為江澧公司、ＪＩＮＧＯ五○○○型號一千台驗收單）、統一發票（他
      字卷第三七頁）、江澧公司付款明細表、被告丁○○任職添晟公司之名片、被
      告甲○○與被告丁○○所簽訂之合約書、被告甲○○與被告乙○○簽訂之合約
      書、高峰公司九十年十二月三日之商品驗收單、高峰公司九十二年三月十四日
      之陳報狀等件及被告甲○○、丁○○於偵查中供稱：被告甲○○經由被告丁○○之介紹向當時為江澧公司專案經理之被告乙○○簽立買賣合約書等語為據。
    (二)被告甲○○堅詞否認與被告乙○○有何共同偽造文書及詐欺犯行，並辯稱：(1)
      伊是捷芮公司負責人，捷芮公司是ＶＣＤ的供應商，本件交易的對象是江澧公
      司，再依照江澧公司的指示出貨給高峰公司，而非以高峰公司為交易對象，又
      本件交易均是由江澧公司的乙○○在處理。(2)九十年十一月中旬捷芮公司與江
      澧公司簽約後，捷芮公司就在九十年十二月初進口這兩千台機器再加以組裝，
      因為不清楚高峰公司的驗收流程，被告乙○○告以生產完畢後江澧公司作廠內
      驗收即可，九十年十二月三日交貨當天，伊與捷芮公司員工拿江澧公司辛○○
      交付之高峰公司訂單（即他字卷第三三頁廠商名稱為江澧公司、ＪＩＮＧＯ九
      六○○型號一千台訂貨單與第三五頁廠商名稱為江澧公司、ＪＩＮＧＯ五○○○型號一千台訂貨單），至高峰公司的龜山統倉，原本要把貨物分三批送完，
      第一批送去時因為產品上沒有高峰公司要求的條碼與包裝而被退回，伊與員工
      緊急連絡被告乙○○後，乙○○當日下午送來條碼後，伊與員工就重新包裝、
      貼條碼，再送去時已經是下午五點，高峰的倉庫只收了一批貨，即ＪＩＮＧＯ
      九六○○型號ＶＣＤ共二百九十八臺，高峰公司也有開二百九十八臺之驗收單
      給伊，後來被告乙○○說他本人既然已經做過驗收，捷芮公司就可以向江澧公
      司請款，並將二張驗收單（即他字卷第七頁廠商名稱為江澧公司、ＪＩＮＧＯ
      九六○○型號一千台驗收單與第八頁廠商名稱為江澧公司、ＪＩＮＧＯ五○○○型號一千台驗收單）交捷芮公司庚○○，伊才持該驗收單向江澧公司請款。
      (3)因為尚未對高峰公司出完貨，捷芮公司有依高峰採購即被告丁○○之要求開
      具新臺幣（下同）二百八十萬元之保證票給高峰公司以保證出貨，且被告乙○○之前是已倒閉之添晟科技企業有限公司（下稱添晟公司）經理，而捷芮公司
      之前有跟添晟公司交易過並出貨給高峰一次，為一併解決添晟公司欠捷芮公司
      貨款四十三萬，才會分別與被告丁○○、被告乙○○簽訂合約書（即他字卷第
      四十六頁、第四八頁合約書）。(4)剩下的一千七百零二臺ＶＣＤ，高峰公司沒
      有再通知出貨，被告乙○○則告以會安排後續事宜，捷芮公司就把七百臺ＶＣ
      Ｄ出貨給乙○○簽收，未出貨的部分就退還現金一千四百五十元及其他客戶開
      給捷芮公司的支票八十六萬一千三百元。因為已經處理完成，被告丁○○就同
      意退回捷芮公司所開給高峰公司的保證票，伊從頭至尾都無與被告乙○○偽造
      訂貨單、統一發票、驗收單再持之向江澧公司詐欺貨款等語。
    (三)被告丁○○亦堅詞否認與被告乙○○有何共同偽造文書及詐欺犯行，並辯稱：
      (1)伊當時係高峰公司採購課長，而被告乙○○原本是添晟公司的專案業務經理
      ，大約在九十年十月份，被告乙○○說要去江澧公司工作，但仍會負責原本添
      晟公司的售後服務。伊曾經有發訂單給添晟公司下訂ＪＩＮＧＯ型號的ＶＣＤ
      二千臺，在九十年十一月十三日向江澧公司下訂的ＶＣＤ兩千臺是ＩＷＡＩ型
      號的，訂貨單上面的品名有改過但校對章並不是伊蓋的，高峰公司也沒有林祿
      這個人，且這改過的訂貨單高峰公司並不會收，高峰公司開給江澧公司的訂貨
      單應該是ＩＷＡＩ型號尚未改成ＪＩＮＧＯ型號的那兩張訂貨單，可能因為添
      晟公司與江澧公司的生產廠商都是捷芮公司，高峰公司的員工才會收貨並開立
      驗收單。(2)九十年十二月三日捷芮公司的確有交貨二百九十八臺給高峰公司，
      伊個人與被告甲○○所簽的合約，只是做捷芮公司跟被告乙○○的證人，證明
      添晟公司有欠捷芮公司貨款及捷芮公司無論如何都會完成出貨給高峰公司，至
      於貨款被領走的事情伊並不清楚。被告乙○○偽造訂貨單、統一發票、驗收單
      再持之向江澧公司詐欺貨款的事情伊全未參與，也不知情。(3)至於伊添晟公司
      的名片，係為高峰公司進行市場調查，而被告乙○○當時說可以幫伊做一張添
      晟公司的名片才做的，伊並不是添晟公司的員工，並非與被告乙○○有何犯意
      聯絡。
四、被告甲○○部分：
    (一)被告乙○○之前以添晟公司負責人名義向江澧公司總經理丙○○稱與高峰公司
      很熟，可以代為介紹生意，所以江澧公司才自九十年十月起聘任被告乙○○為
      專案經理，按件計酬，並招攬到本件與高峰公司之交易，後來九十一年一月份
      就下落不明等情，業據江澧公司總經理丙○○、經理辛○○於本院結證甚明（
      本院九十三年七月二十九日準備程序筆錄第四頁、第五頁、本院九十三年九月
      二十四日審判筆錄第七頁），並有江澧公司出具之解除專案業務聘僱書可稽（
      他字卷第四七頁），而本件公訴意旨所指偽造之訂貨單二張（即他字卷第三三
      頁廠商名稱為江澧公司、ＪＩＮＧＯ九六○○型號一千台、有警衛「林祿」簽
      名之訂貨單與第三五頁廠商名稱為江澧公司、ＪＩＮＧＯ五○○○型號一千台
      、有警衛「林祿」簽名之訂貨單），業據被告丁○○供陳：向江澧公司訂的貨
      係ＩＷＡＩ型號，並非ＪＩＮＧＯ型號，上開二張訂貨單型式相同惟品名已經
      更改等語（本院九十三年七月二十九日準備程序筆錄第六頁）及高峰公司之陳
      報狀說明該公司並無名為「林祿」之員工（九十一年度偵字第一五五三六號卷
      第五八頁以下），可認上開二張訂貨單確係經過變造。而上開訂貨單二張由被
      告乙○○交給江澧公司當時之經理辛○○，再交由捷芮公司負責人即被告甲○○，請捷芮公司直接交貨給高峰公司，而上開訂貨單二張在江澧公司辛○○拿
      到時，品名已從ＩＷＡＩ型號改成ＪＩＮＧＯ型號，並蓋上「丁○○」的長方
      形小章等情，亦據證人辛○○證述明確（本院九十三年九月二十四日審判筆錄
      第七至十五頁），上開訂貨單二張既由證人辛○○轉交予被告甲○○以供交貨
      之用，則被告甲○○如何於事前先行與被告乙○○變造該訂貨單二張，已屬有
      疑。
    (二)再者，江澧公司所交付之訂貨單及江澧公司與捷芮公司於九十年十一月十四日
      所簽訂之買賣合約書（他字卷第五頁），均顯示江澧公司委託捷芮公司製造Ｊ
      ＩＮＧＯ五○○○型號與ＪＩＮＧＯ九六○○型號各一千臺ＶＣＤ，而被告甲○○所屬之捷芮公司亦依此要求而購置二千臺ＶＣＤ之原料、物件加以組裝，
      此據證人即捷芮公司組裝廠商癸○○於本院到庭證稱：捷芮公司請伊組裝他字
      卷第三三、三五頁訂貨單上之ＶＣＤ兩千臺，因為比較急，所以先行組裝九百
      多臺，但是兩千臺的組裝原料都有訂足等語（本院九十三年九月二十四日審判
      筆錄第十七頁至二十頁），並有被告所提出載明型號為ＪＩＮＧＯ五○○○、
      ＪＩＮＧＯ九六○○ＶＣＤ之外包裝貼紙影本、九十年十二月三日捷芮公司的
      現金支出傳票影本、正隆貼紙印刷品行於同日出具之統一發票影本等件（本院
      卷一被告甲○○之刑事答辯既調查證據狀附件）可參，顯見被告甲○○確實有
      應本次交易而訂購組裝原料物件。而被告甲○○所稱：九十年十二月三日原本
      欲分三批貨送入高峰公司龜山統倉，惟第一次送去時因為條碼、包裝不合高峰
      公司之規定被退件，才把貨物又重新包裝、貼條碼，重新送貨的時間已接近下
      班時間，只能送進一批二百九十八臺的ＶＣＤ，高峰公司有收貨並給驗收單等
      情（即他字卷第四十至四四頁），核與當天有參與送貨、重貼條碼一事之證人
      癸○○於本院證稱：當天被告甲○○跟司機戊○○有先送一批貨過去高峰公司
      龜山統倉，但後來因為沒貼條碼、包裝不對又原車回來再重新處理等語、捷芮
      公司司機戊○○於本院審理中證稱：當日曾送貨到高峰公司的龜山統倉，因為
      高峰公司己○○說沒有貼條碼所以退回，再由被告乙○○送條碼到捷芮公司，
      所有員工開始貼條碼並裝箱，之後只來得及送進二百九十八臺，且高峰公司有
      交他字卷第四十至四四頁之驗收單給伊等語（本院九十三年九月二十四日審判
      筆錄第十八頁、九十三年十一月十九日審判筆錄第六至九頁）相符，並有高峰
      公司九十年十二月三日蓋有驗收員己○○驗收章、高峰公司驗收專用章之驗收
      單九張（他字卷第四十至四四頁）可稽，足認被告甲○○於九十年十二月三日
      確有送二百九十八臺ＶＣＤ至高峰公司龜山統倉，並取得驗收單，雖此九張驗
      收單上所載廠商名稱為添晟公司，惟高峰公司之倉庫既已實際收取此批二百九
      十八臺ＶＣＤ並交付捷芮公司員工驗收單，且證人即當時高峰公司驗貨員己○○於本院審理中並不否認此九張驗收單之真實性，詰之驗收時是否會核對廠商
      名稱等情，證人己○○亦答以：伊只會核對商品品名、規格、數量，並不會看
      廠商名稱等語（九十三年十一月十九日審判筆錄第二十頁），則縱捷芮公司因
      此取得廠商名稱為添晟公司之九張驗收單，亦無礙捷芮公司已依江澧公司所訂
      之ＶＣＤ型號實際送二百九十八臺ＶＣＤ至高峰公司。
    (三)至於被告甲○○於九十年十二月四日即向江澧公司領取除訂金外之全部貨款一
      節，為被告甲○○所不否認，惟否認有詐欺之犯意，並稱係經過被告乙○○作
      過廠內驗收而同意先向江澧公司請款並由被告乙○○交付二千臺之驗收單（即
      他字卷第七、八頁有驗收員「林祿」簽名之驗收單），伊再持之請款等語，雖
      上開二千臺之驗收單經高峰公司認定為偽造（九十一年度偵字第一五五三六號
      卷第五八頁以下高峰公司陳報狀），惟參酌被告甲○○與被告丁○○所簽訂之
      合約書提及：捷芮公司已於九十年十二月四日收到江澧公司完整貨款，為保證
      出貨至高峰公司，而開立捷芮公司支票八十二萬元作為保證等情（他字卷第四
      八頁）及捷芮公司所開立給高峰公司八十二萬元禁止轉讓背書之支票（他字卷
      第六七頁），顯可認定被告甲○○仍有繼續出貨之意思，實無需偽造上開驗收
      單先向江澧公司請款，是難僅以係被告甲○○持上開偽造之驗收單向江澧公司
      請款等情，遽認被告甲○○即有與被告乙○○偽造上開驗收單；而被告甲○○
      對於尚未出貨完畢之ＶＣＤ，則供稱：依被告乙○○之要求把七百臺ＶＣＤ出
      貨給被告乙○○簽收，未出貨的部分就退還被告乙○○現金一千四百五十元及
      其他客戶開給捷芮公司的支票八十六萬一千三百元等語，觀之被告甲○○與被
      告乙○○所簽訂之合約書（他字卷第四八頁）內容已提及：捷芮公司已於九十
      年十二月四日收到完整貨款，因未接到高峰公司丁○○之出貨通知，剩下之一
      千七百零二臺由被告乙○○全權負責處理，捷芮公司將尚未出貨之一千七百零
      二臺影音光碟機全數交付被告乙○○等情（他字卷第四六頁），核與證人戊○○於本院證稱：送貨至高峰公司後，曾經跟被告甲○○送過貨給被告乙○○，
      並由被告乙○○收貨等語（本院九十三年十一月十一月十九日審判筆錄第十頁
      ）、證人即捷芮公司會計壬○○於本院證稱：九十年十二月底有曾經退款給被
      告乙○○等語（本院九十三年十一月十一月十九日審判筆錄第二八、二九頁）
      ，及證人鐘明瀚於本院結稱：九十一年度偵字第一五五三六號第九十、九一頁
      之支票影本五張是伊交給被告甲○○，其中有一張六十五萬元發票人為金永進
      有限公司之支票係伊親筆簽發，其他係下游廠商跟伊買貨的貨款，伊所開那張
      支票並未兌現，因被告乙○○打電話給伊說要把票還給伊而要現金，並匯到被
      告乙○○所要求之帳戶等語（本院九十三年九月二十四日審判筆錄第二四、二
      五頁）均相符合，且捷芮公司於九十年十二月二十七日、二十八日、三十一日
      所開立總數量為七百臺ＶＣＤ之出貨單（銷貨單）上均有被告乙○○於簽收欄
      簽名（他字卷第六三、六四頁），未出貨部分之退款亦有被告乙○○之簽收單
      （他字卷第六五頁），復有證人鐘明瀚任職金永進有限公司之名片（九十一年
      度偵字第一五五三六號卷第八九頁）、支票影本五張（九十一年度偵字第一五
      五三第一五五三六號卷第九十、九一頁）可稽，被告乙○○既為江澧公司之專
      案經理，負責處理本件與高峰公司之交易已如前述，而江澧公司解除被告乙○○職務之解除專案業務聘僱書係於事後即九十一年一月二十八日始出具（他字
      卷第二一頁），經理本有代表公司對外處理事務之權限，縱江澧公司對被告乙○○之權限所有限制，亦無已通知被告甲○○之憑證可參，則被告甲○○依被
      告乙○○之指示為上開出貨、退款行為，應認係依江澧公司之指示完成出貨、
      退款之行為。
    (四)另公訴意旨所稱被告三人偽造統一發票一節，惟自卷內所示之統一發票影本四
      張（他字卷第三七頁），均未蓋營業人統一發票專用章，尚未完成統一發票之
      發票行為，自難認有何偽造之情。
    (五)綜上所述，被告甲○○已依江澧公司之合約所訂之型號出貨至高峰公司共二百
      九十八臺，雖先領取二千臺之貨款再依被告乙○○之指示完成出貨、退款，尚
      難認定被告甲○○有何與被告乙○○共同詐欺江澧公司貨款之犯意及犯行，且
      若被告甲○○若真有詐欺江澧公司之意，只需持偽造之驗收單即可達其目的，
      何需大費周章購買原料、物件並實際組裝，顯不合常情。雖被告甲○○分別與
      被告乙○○、被告丁○○所訂之合約書中提及捷芮公司送至高峰公司之貨物數
      量需扣除添晟公司所欠捷芮公司之貨款一節，惟被告乙○○之前為添晟公司之
      負責人，後轉至江澧公司任職專案經理，而捷芮公司又均為添晟公司與江澧公
      司之生產廠商，已如前述，被告甲○○所稱：目的僅係要保障捷芮公司之債權
      等語，並無不合理之處，縱有何違反江澧公司之利益，亦僅係被告乙○○對江
      澧公司所應負之民事責任問題，尚難以此佐證被告甲○○與被告乙○○有共同
      詐欺江澧公司貨款之犯意，而公訴意旨提及被告甲○○、丁○○於偵查中供稱
      ：被告甲○○經由被告丁○○之介紹向當時為江澧公司專案經理之被告乙○○
      簽立買賣合約書等語一節，惟遍查全卷，被告甲○○、丁○○均未作過如此答
      辯，自難以此為被告甲○○不利之認定。再者，被告甲○○所持之向江澧公司
      請款之偽造驗收單二張，被告甲○○供稱係由被告乙○○交付予捷芮公司等情
      ，而被告乙○○為江澧公司處理本件與高峰公司之交易，捷芮公司又非與高峰
      公司直接交易已如前述，自難排除此二張偽造之驗收單由被告乙○○交付予捷
      芮公司之可能性，且捷芮公司已有實際進貨、加工、出貨，實無偽造上開驗收
      單之必要，自難遽以認定上開二張驗收單確實為被告甲○○與被告乙○○所共
      同偽造；而變造之訂貨單二張既由江澧公司經理辛○○所交付被告甲○○，並
      無其他證據可認被告甲○○在事前如何與被告乙○○共同變造；公訴意旨所指
      偽造之統一發票部分又尚未完成發票行為，此外復查無其他積極證據可資認定
      被告甲○○有何共同詐欺、偽造文書犯行，揆諸前揭法律、判例意旨，自應為
      被告甲○○無罪之諭知。
五、被告丁○○部分：
    (一)本件公訴意旨所指訂貨單二張（即他字卷第三三頁廠商名稱為江澧公司、ＪＩ
      ＮＧＯ九六○○型號一千台、有警衛「林祿」簽名之訂貨單與第三五頁廠商名
      稱為江澧公司、ＪＩＮＧＯ五○○○型號一千台、有警衛「林祿」簽名之訂貨
      單），可認定係經過變造，已如前述，雖上開訂貨單在品名「ＩＷＡＩ」改為
      「ＪＩＮＧＯ」處均蓋有「丁○○」長方形小章一枚，惟被告丁○○已於本院
      審理中提出高峰公司之前向添晟公司訂貨之訂貨單一份（本院卷），其中於訂
      購量上有所更動，所蓋之章係附有「丁○○」姓名、日期之圓形章，並有其他
      人員「洪菁如」、「馬大原」、「郭志偉」之簽章，與本件二張訂貨單上僅有
      「丁○○」長方形小章截然不同，而上述「郭志偉」之人，係被告丁○○之直
      屬長官，業據證人郭志偉於偵查中供陳在卷（九十一年度偵字第一五五三六號
      卷第一四○頁），證人即高峰公司龜山統倉驗收員己○○亦於本院審理中證稱
      ：並沒有印象看過本件二張訂貨單上「丁○○」長方形小章，而訂貨單有經過
      更改會有蓋主管之核章等語（本院九十三年十一月十九日審判筆錄第二十頁、
      第二五、二六頁）與被告丁○○右揭所辯並無不合之處，則上開訂貨單二張是
      否為被告丁○○所變造，誠屬有疑；再者，江澧公司之經理辛○○於本院審理
      中為公訴人詰問時證稱：上開二張訂貨單係由被告乙○○交給伊，再交給被告
      甲○○，但交給被告甲○○前有跟被告丁○○確認過品名修改的問題，被告丁○○答稱沒關係等語（本院九十三年九月二十四日審判筆錄第八頁、第一一頁
      ），惟於審判長訊問時，又稱：沒有跟被告丁○○談過更改品名的問題，因為
      負責業務的人是被告乙○○，伊直接問被告丁○○有無下單，沒有問到單據號
      碼等語（本院九十三年九月二十四日審判筆錄第十五頁），前後有所矛盾，被
      告丁○○亦否認知情訂貨單經過變造等情，自難認定被告丁○○確實已知上開
      訂貨單品名係經過更改。
    (二)至於公訴意旨所指之驗收單二張（即他字卷第七頁廠商名稱為江澧公司、ＪＩ
      ＮＧＯ九六○○型號一千台驗收單與第八頁廠商名稱為江澧公司、ＪＩＮＧＯ
      五○○○型號一千台驗收單）由被告丁○○、甲○○、乙○○所共同偽造一節
      ，為被告丁○○所否認，而上開驗收單二張確為偽造已如前述，被告丁○○雖
      為高峰公司之採購人員，惟廠商送貨前驗貨員並不會事先與採購人員聯繫確認
      ，被告丁○○亦很少到龜山統倉等情，亦由證人己○○於本院證述明確，（本
      院九十三年十一月十九日審判筆錄第十九頁、第二四頁），被告丁○○是否了
      解本件捷芮公司交貨驗收情形則有所疑問；被告甲○○雖稱二千臺ＶＣＤ廠內
      驗收經過被告乙○○、丁○○同意，由被告乙○○交付驗收單二張等語（本院
      九十三年七月一日準備程序筆錄第四頁），此部分亦為被告丁○○所否認，被
      告甲○○、丁○○於本案有利害衝突關係，是不能遽以採信被告甲○○所稱經
      過被告丁○○同意一節，且參酌被告甲○○與被告丁○○所簽訂之合約書提及
      ：捷芮公司已於九十年十二月四日收到江澧公司完整貨款，為保證出貨至高峰
      公司，而開立捷芮公司支票八十二萬元作為保證等情（他字卷第四八頁）及捷
      芮公司所開立給高峰公司八十二萬元禁止轉讓背書之支票（他字卷第六七頁）
      ，僅可認定被告丁○○知悉捷芮公司已取得貨款而尚未出完此批貨物，為保證
      捷芮公司之出貨至高峰公司而立約一節，尚難以此作為被告丁○○有與被告乙○○共同偽造上開二張驗收單之證據。
    (三)公訴意旨所稱被告三人偽造統一發票一節，惟自卷內所示之發票影本四張（他
      字卷第三七頁），均未蓋營業人統一發票專用章，尚未完成統一發票之發票行
      為，自難認有何偽造之情。
    (四)再者，被告丁○○雖有添晟公司為其印製之名片一張，被告丁○○供稱：係高
      峰公司主管郭志偉要求伊去作市場調查了解其他通路，伊才想說以廠商名義去
      通路做報價，伊並非添晟公司之員工等語（九十一年度偵字第一五五三六號卷
      第二四頁反面），核與證人郭志偉於偵查中證稱：有叫被告丁○○去作市場調
      查，被告丁○○事後也有報備添晟公司幫他作名片之事等語（九十一年度偵字
      第一五五三六號卷第一四一頁）、證人萬家福量販店電器採購林逸明於偵查中
      證稱：與被告丁○○接觸過一次，被告丁○○曾拿一張名片給伊，說要推銷新
      商品等語（九十一年度偵字第一五五三六號卷第一四五頁反面）均若干相符，
      此部分被告丁○○所述應屬可採；而被告丁○○與被告甲○○所訂之合約書中
      提及捷芮公司仍有添晟公司之貨款未取得，若於十二月三十一日前仍未取得，
      則捷芮公司自動扣除江澧公司對高峰公司之出貨量，差額部分由被告丁○○對
      江澧公司負責一節（他字卷第四八頁），被告丁○○辯稱：是被告甲○○、乙○○邀伊作見證添晟公司有積欠捷芮公司貨款等語，衡情添晟公司與江澧公司
      出售予高峰公司之貨物既均由捷芮公司供貨，被告乙○○前為添晟公司經理，
      本案中又身為江澧公司專案業務經理，自無法排除被告丁○○右揭辯稱之可能
      ，且合約書中縱有提及捷芮公司未於十二月三十一日未取得添晟公司扣款，即
      要減少出貨等情，惟已另有提及此時要由被告丁○○對江澧公司負責，亦難以
      此認定被告丁○○即與被告乙○○、甲○○等人有共同詐欺江澧公司之犯意。
    (五)綜上所述，公訴意旨所認被告丁○○涉嫌與被告乙○○、甲○○共同偽造訂貨
      單二張、驗貨單二張均事證不足以證明被告丁○○有參與犯行，而偽造統一發
      票部分未蓋發票章，尚難認有何偽造之情，另被告丁○○涉嫌與被告乙○○、
      甲○○共同詐欺江澧公司貨款、部分，無證據可資證明被告丁○○獲有何利益
      ，綜合現存事證亦難以認定被告丁○○、被告乙○○、甲○○有共同詐欺之犯
      意聯絡及犯行之分工，揆諸前揭法律、判例意旨，自應為被告丁○○無罪之諭
      知。
據上論斷，應依刑事訴訟法第三百零一條第一項，判決如主文。
本案經檢察官洪景明到庭執行職務。
中　　　華　　　民　　　國　　九十三　　年　　　十二　　　月　三十一　　日
                                 臺灣桃園地方法院刑事第四庭
                                     審判長法  官    陳世宗
                                           法  官    尹  良
                                           法  官    蘇昭蓉
右正本證明與原本無異。
如不服本判決，應於送達後十日內，向本院提出上訴狀。
                                           書記官    韓若玉
中　　　華　　　民　　　國　　九十三　　年　　 十二 　　月　　三十一　　日
